【裁判字號】    94,上訴,2508
【裁判日期】    951101
【裁判案由】    毒品危害防制條例
【裁判全文】
臺灣高等法院臺中分院刑事判決        94年度上訴字第2508號
上  訴  人
即  被  告  戊○○
選任辯護人  張淑琪律師
上列上訴人因毒品危害防制條例案件，不服臺灣臺中地方法院94
年度訴字第1707號，中華民國94年10月28日第一審判決（起訴案
號：臺灣臺中地方法院檢察署93年度偵字第14286號），提起上
訴，本院判決如下：
    主  文
原判決撤銷。
戊○○共同連續販賣第二級毒品，處有期徒刑柒年貳月。
扣案如附表二編號1至3、5所示之物，均沒收銷燬之。扣案如附
表二編號4、6所示之物及行動電話手機肆支（不含門號0000
000000號、0000000000號、00000000
00號、0000000000號）、夾鏈袋壹袋、客戶聯絡電
話壹張、現金新臺幣壹萬玖仟玖佰元、交易帳單貳紙均沒收。因
販賣第二級、第三級毒品共計所得之新台幣壹拾壹萬參仟玖佰元
沒收之，如全部或一部不能沒收時，以其財產抵償之。
    事   實
一、戊○○與己○○、林佩純、張瑛倫（己○○、林佩純經本院
    95年度上更(一)字第67號判決分別處有期徒刑10年併科罰金新
    台幣50萬元及有期徒刑7年2月；張瑛倫經本院94年度上訴字
    第1471號判決處有期徒刑7年2月，均確定）、甲○○、辛○○ (甲○○、辛○○分別為己○○之子、媳，均通緝中，未
    據起訴)均明知ＭＤＭＡ（即俗稱之搖頭丸）為毒品危害防
    制條例第2條第2項第2款所規定之第二級毒品，及愷他命（
    Ketamine即俗稱之Ｋ他命）為毒品危害防制條例第2條第2項
    第3款所規定之第三級毒品，不得非法販賣，竟意圖營利，
    基於共同販賣第二級毒品ＭＤＭＡ之概括犯意聯絡，並與明
    知愷他命係上開列管而不得非法販賣之第三級毒品之蕭子涵
    （經臺灣臺中地方法院以93年度訴字第2025號判處有期徒刑
    5年6月確定），基於共同販賣第三級毒品愷他命之概括犯意
    聯絡，自92年3月初某日起至93年5月5日止，以己○○為首
    ，以含有第二級毒品成分之藥錠（成分詳如附表二編號1所
    示）每顆新台幣（下同）150元、愷他命每瓶500元至550元
    不等之價格，販入不詳數量之上開毒品，再以藥錠每顆250
    元至300元、愷他命每瓶700元至900元不等之價格出售之，
    方法為提供0000000000、0000000000、0000000000、000000
    00000號等4支行動電話門號，作為毒品交易事宜之聯繫工具
    ，在台中市火車站附近之「滾石ＰＵＢ」內，或臺中市西屯
    區○○○街67號住處及其承租之臺中市○區○○路128巷18
    號4樓之4小套房等處，另以行動電話與買主約定交貨地點，
    而連續多次販賣第二、三級毒品予不特定人。戊○○自92
    年3月初起，在己○○位於台中市西屯區○○○街67號住處
    ，為己○○接聽電話聯繫毒品交易及前往約定地點交付毒品
    予買主，先後多次交付予丙○○、庚○○、壬○○、丁○○
    等人；林佩純於同期間，以每月35000元之代價受僱於己○○，而與其男友蕭子涵居住於己○○承租之位於臺中市西屯
    區○○○○街6號3樓之2房屋，由林佩純每日於固定時間至
    己○○前揭臺中市西屯區○○○街67號住處，向己○○拿取
    數量不等之上開含有第二級毒品成分之藥錠，及第三級毒品
    愷他命等物，並由己○○與林佩純結算當日自己○○處取出
    以供販賣之毒品數量，記載於交易帳單上（「原」為藥錠、
    「Ｐ」及「Ｏ」為愷他命），林佩純即在前揭租屋處接聽電
    話及前往約定地點交付毒品予買主，同時收取現金，而以上
    開價格共同連續多次販賣含有第二、三級毒品予不特定人；
    蕭子涵則於上開租屋處多次代為接聽電話、交付毒品及收取
    現金（均僅有第三級毒品愷他命部分），而以上開價格共同
    連續多次販賣第三級毒品予不特定人；林佩純及蕭子涵每日
    販毒所得之金錢，均由林佩純於當日連同所賸毒品交付己○○；張瑛倫自93年1月14日16時45分許前之某時起，在上開
    地點等處為己○○接聽電話或前往約定地點交付毒品，同時
    收取現金，販毒所得金錢均交付己○○；甲○○、辛○○自
    不詳時間起，亦在上開地點等處為己○○接聽電話或前往約
    定地點交付毒品，同時收取現金。己○○等連續販賣毒品之
    對象、金額、種類、數量、次數，如附表一所示，販毒所得
    金錢均交付己○○。
二、張瑛倫於93年1月14日16時45分許，在臺中市○區○○路128
    巷18號樓梯前與李建霆正在進行毒品買賣交易時，經警當場
    查獲，扣得如附表二編號5、6所示之物及毒品交易金額1000
    元，嗣循線查獲己○○所有交張瑛倫供販賣毒品聯繫使用之
    搭配上開門號0000000000、0000000000號行動電話號碼之手
    機2支（扣於原法院93年度訴字第742號案)。詎張瑛倫與己○○等仍基於概括販賣第二級、第三級毒品之犯意聯絡，續
    從事販賣ＭＤＭＡ及愷他命之犯罪行為。經警監聽，於93年
    5月5日晚上9時許，在臺中市○○路與四川三街口因當場查
    獲林佩純與何國禎正在進行毒品交易，嗣由林佩純帶往前開
    臺中市西屯區○○○○街6號3樓之2住處查獲蕭子涵，同時
    查扣如附表二編號1至4及空夾鏈袋1袋、印有「ＦＭ２」之
    白色圓形藥錠4顆（未檢出第三級毒品氟硝西泮即俗稱之Ｆ
    Ｍ２成分）、林佩純所有搭配門號0000000000、0000000000
    號供販賣毒品聯繫使用之行動電話手機 (另有非供販賣毒品
    聯繫使用之擭配門號0000000000、0000000000、0000000000
    、00000000000號行動電話之手機扣案)、客戶聯絡電話1張
    、現金18900元（包含何國禎交予林佩純之該次毒品交易對
    價1000元），適己○○前往林佩純前開住處遭警逮捕，並在
    己○○身上查扣2張記載毒品交易之帳單。嗣後警方再於同
    日晚上9時30分許，持搜索票至己○○上開臺中市○○○街
    67號住處內進行搜索，在現場並查獲戊○○、張瑛倫、甲○○、辛○○等人。
三、案經臺中市警察局、臺中市警察局第二分局報請臺灣臺中地
    方法院檢察署檢察官偵查起訴。
    理  由
一、訊之上訴人即被告戊○○矢口否認有前揭販賣第二級毒品、
    第三級毒品之犯行，辯稱：伊沒有參與販毒，只是常常至己○○住處找己○○云云。
二、查本案係經警經民眾檢舉後監聽，於93年5月5日在臺中市○○路與四川三街口因當場查獲林佩純與何國禎正在進行毒品
    交易，嗣由林佩純帶往前開臺中市西屯區○○○○街6號3樓
    之2住處查獲蕭子涵，適己○○前往林佩純上開住處遭逮捕
    ，再經警持搜索票至己○○上開住處進行搜索，在現場查獲
    戊○○，此業據證人即警員吳炳松證述明確，並有監聽譯文
    在卷可稽。被告參與己○○、林佩純、張瑛倫、蕭子涵而與
    之共同為上開共同販賣第二級、第三級毒品之行為，有下列
    事證：
  (一)以己○○為首之販毒集團，有上開共同販賣第二級、第三級
    毒品之行為：
  (1)被告與己○○、林佩純、張瑛倫、蕭子涵、甲○○、辛○○
    有於上開時、地連續共同販賣第二級、第三級毒品，於93年
    1月14日販賣搖頭丸二顆、愷他命一罐予李建霆，其他販賣
    對象、時間、種類、金額、次數、數額如附表一所示，業據
    共犯己○○、林佩純、張瑛倫、蕭子涵於原法院93年度訴字
    第2025號案審理中供認，購買者何國禎、蔡建宏、溫子銘、
    庚○○、壬○○、郭允文、林家懋、林正隆、陳銀峰、黃忠
    烈、黃馨儀、蕭富仁、王國任、邱如紋、林順德、蔡佳玟、
    丙○○、鄒志偉、許玉成、丁○○、李建霆、秘密證人Ｂ０
    ３０１等於警詢時，或原法院93年度訴字第2025號案審理中
    ，或本案原審審理中證述確有向己○○等購買第二級、第三
    級毒品明確（見臺灣臺中地方法院檢察署93年度偵字第8885
    號卷(一)(二)、同署93年度偵字第14286卷(一)(二)、原法院93年度
    訴字第2025號己○○等販賣毒品案93年12月2日、94年5月4
    日筆錄、本案原審卷94年7月28日筆錄、本院94年上訴字第
    1471號張瑛倫販賣毒品案警詢卷。李建霆於警詢時固供稱前
    曾於93年1月6日向張瑛倫購買毒品，但購買時間、種類、金
    額、交付地點均不詳，張瑛倫及己○○均未承認，尚難就此
    部分為不利被告等之認定，僅能認定李建霆向張瑛倫購買搖
    頭丸二顆、愷他命一罐；其他各人購買種類、數量、次數、
    金額，詳如附表一所示，部分購買人陳述之購買次數僅有約
    略數字，以其陳述之最低次數最有利於被告等，而認定之)
    。證人何國禎、蔡建宏、溫子銘、郭允文、林家懋、林正隆
    、陳銀峰、黃忠烈、黃馨儀、蕭富仁、王國任、邱如紋、林
    順德、蔡佳玟、鄒志偉、許玉成、李建霆、秘密證人Ｂ０３
    ０１等於警詢之陳述，被告均無異議，得採為證據。另庚○○、壬○○、丙○○、丁○○之證言亦得採為證據，詳如下
    述。
  (2)上開以己○○為首之販毒集團，經警先後查獲，扣得毒品等
    證物：
  93年1月14日16時45分許，在臺中市○區○○路128巷18號樓
    梯前當場查獲張瑛倫與李建霆正在進行毒品買賣交易，並扣
    得如附表二編號5、6所示之物及毒品交易金額1000元，嗣循
    線查獲搭配上開門號0000000000、0000000000號之行動電手
    機各1支，有各該物品、現金扣案可稽。扣案如附表二編號5
    、6之物，經法務部調查局以氣相層析質譜儀分析法及化學
    呈色分析法鑑驗後，分別含有第二級毒品ＭＤＭＡ成分及第
    三級毒品愷他命成分，有該局93年7月8日調科壹字第093623
    93890號鑑定書一紙在卷。
  己○○等經警監聽，認有販毒嫌疑，再於93年5月5日晚上9
    時許，在臺中市○○路與四川三街口因當場查獲林佩純與何
    國禎正在進行毒品交易，嗣由林佩純帶往前開臺中市西屯區
    ○○○○街6號3樓之2住處查獲蕭子涵，扣得如附表二編號1
    至4及空夾鏈袋1袋、印有「ＦＭ２」之白色圓形藥錠4顆（
    未檢出第三級毒品氟硝西泮即俗稱之ＦＭ２成分）、行動電
    話手機6支（搭配門號0000000000、0000000000、00000000
    00、0000000000、0000000000、00000000000號，前2支供犯
    罪使用，後4支非供犯罪使用）、客戶聯絡電話1張、現金
    18900元（包含何國禎交予林佩純之該次毒品交易對價1000
    元），適己○○亦因同時前往林佩純前開住處遭警逮捕，在
    己○○身上查扣2張記載毒品交易之帳單，又前往己○○住
    處搜索，在現場查獲戊○○、張瑛倫、甲○○、辛○○等人
    ，此有監聽譯文、吳炳松等製作之職務報告附於偵查卷 (見
    台灣台中地方法院檢察署93年度偵字第8885號卷(一)(二)、93年
    度偵字第14286號卷(一)(二)，並有各該物品、現金扣案可稽。
    此並經證人即警員吳炳松於本院證稱：「這個案子我們監聽
    了三個月，現場有查獲他們交易的情形，查獲地是四川路與
    四川三街口，之後我們尾隨跟蹤到臺中市西屯區○○○○街
    6號3樓之2查獲林佩純和蕭子涵，然後再持搜索票到四川三
    街67號搜索。」等語明確。所扣得如附表二編號1所示黃色
    圓錠（表面印有「69」字樣）、綠色圓錠（表面印有打勾圖
    樣）、紅色圓錠（表面印有特殊圖樣）、褐色圓錠（表面印
    有皇冠圖樣）、藍綠色圓錠（表面印有特殊圖樣）及編號四
    之內裝白色粉末之塑膠瓶74瓶（扣於原法院93年度訴字第20
    25號案），經內政部警政署刑事警察局以氣相層析質譜儀分
    析法及核磁共振分析法鑑驗後，認為上開藥錠均含有第二級
    毒品成分（所含毒品成分均詳如附表編號一所示）、白色粉
    末含有第三級毒品愷他命成分，有該局94年2月4日刑鑑字第
    0930239532號鑑定書一紙在卷。
  (3)己○○於本案審理中證稱其確有與蕭子涵、張瑛倫共同販毒
    品之事實，己○○、林佩純、張瑛倫、蕭子涵各於原法院93
    年度訴字第2025號案審理中認罪，且事證明確，分別經本院
    上更(一)字第67號判決，判處己○○有徒刑十年併科罰金50
    萬元，林佩純有期徒刑7年2月，本院94年度上訴字第1471號
    判決處張瑛倫有期徒刑7年2月，原法院93年度訴字第2025號
    判處蕭子涵有期徒刑5年6月，均確定，有各該案卷或判決書
    附卷。
  (二)戊○○確有參加己○○等之販毒集團而分擔接電話、交付毒
    品之行為：
  (1)證人丙○○於警詢及原審理時，庚○○、壬○○、丁○○於
    警詢時，均證述與己○○聯繫後由戊○○交付毒品。證人丙○○、庚○○、壬○○、丁○○於警詢時之證詞，被告之辯
    護人認不得採為證據或無證明力，略以：
  審判外陳述，被告未行使交互詰問權利，且其陳述不具備刑
    事訴訟法第159條之2之高度信用性擔保，依法無證據能力。
    縱證人等於警詢中之陳述出於自由意思，為保障被告受公平
    審判之防禦權，仍不得認證人等之陳述具有可信性而採為被
    告犯罪之依據。
  證人壬○○等在警詢中僅依被告之黑白照片為指認，未與被
    告面對面，就其面貌、身材、體型、談吐等為整體觀察，該
    指認之正確性已堪存疑。於指認前亦未依據內政部警政署公
    布之「警察機關實施指認犯罪嫌疑人程序要領」及法務部公
    布之「對指認犯罪嫌疑人程序要領」、「人犯指認作業要點
    」等規定，先由證人陳述犯罪嫌疑人之特徵，也未告知指認
    人犯罪嫌疑人可能不在被指認之對象中，更違背「每次受指
    認列隊僅含一犯罪嫌疑人」之規定，指認程序並非合法，亦
    難認有何較可信之特別情況。
  證人壬○○、庚○○、丙○○、丁○○警詢筆錄製作時間分
    別為50、20、65、45分鐘，顯然詢答過程倉促，可見並無充
    分時間仔細回想交易對象，其指認之正確性至有可疑。
  證人壬○○等在警詢中之陳述或因心理緊張，或受外界干擾
    ，無法完全自由陳述，難認有較可信之特別情況。
  證人壬○○、庚○○之尿液檢驗報告呈陰性反應，其等有無
    施用毒品，購買之物是否毒品，為何種毒品，其等陳述顯然
    欠缺補強證據。
  證人丙○○於原審初稱伊打電話買毒品，接電話是女的，送
    毒品的人女生有一個，男的有一個或二個等語，與其警詢指
    認交易毒品女子有己○○、林佩純、張瑛倫三人，男子有蕭
    子涵、甲○○、戊○○三人不符，嗣又改稱警詢指認正確，
    前後矛盾。又依丙○○陳述交易時之客觀狀況，係在晚間、
    燈光昏暗之小巷內，且時間短暫，突然一瞥，次數一次，能
    否看清交易對象之面貌？警詢距與被告交易時間一個月以上
    ，記憶難免模糊，指認正確性難信。而丙○○供證係以衣著
    為辨認交易對象之標準，於原審經詰問，卻稱不記得被告當
    時之穿著、髮型，其僅能牢記被告之面貌，顯悖事理。又其
    接受驗尿呈Ｋ他命陽性反應，足證應訊前36小時內仍有施用
    毒品，指認時意識是否清楚即非無疑。
  (2)按現行刑事訴訟法採行直接審理原則及言詞審理原則，並保
    障被告之反對詰問權，明定被告以外之人於審判外之言詞或
    書面陳述，除法律有規定者外，原則上不得作為證據。另為
    兼顧現實需要及真實之發現，乃本於例外從嚴之立場，許於
    具備必要性及可信性之特別情況下，例外地承認其有證據能
    力。刑事訴訟法第159條之2規定：「被告以外之人於檢察事
    務官、司法警察官或司法警察調查中所為之陳述，與審判中
    不符時，其先前之陳述具有較可信之特別情況，且為證明犯
    罪事實存否所必要者，得為證據。」所謂前後陳述不符，應
    就前後階段之陳述進行整體判斷，決定其間是否有實性差異
    ，惟無須針對全部陳述作比較，陳述之一部有不符，亦屬之
    。而所謂「較可信之特別狀況」，亦應就前後陳述時之各種
    外部情況進行比較，以資決定何者外部情況具有可信性。而
    所謂之外部情況，應斟酌證人陳述之時間，記憶是否清晰，
    陳述時態度是否坦然面對，為立即反應之陳述，或有意識之
    避，閃爍其詞，有無人陪伴，是否受外力干擾，有無串謀
    之可能，並筆錄記載是否完整等一切情狀。若陳述係在特別
    可信之情況下所為，則虛偽陳述之危險性不高，雖係於審判
    外陳述，或未經被告反對詰問，得應承認其證據能力。本案
    證人壬○○、庚○○、丁○○於警詢中之陳述關於被告是否
    即交付毒品者部分，雖與原審及本院理中之證詞不符，惟壬○○等三人於警詢中之陳述係出於其等自由意志，且警詢筆
    錄係依其等陳述記載，業據壬○○等三人於原審、本院審理
    中結證屬實。壬○○等係在被告及其他共犯被警查獲後，依
    己○○與購買者間之通聯紀錄通知到案，就警方提供之十餘
    張照片指認，從中確認己○○、林佩純、張瑛倫、蕭子涵、
    甲○○、戊○○等六人，所提供指認之被告照片，係被告到
    案後拍攝，此業據證人即參與查獲本案並製作筆錄之警員吳
    炳松於本院證稱：「當時讓關係人指認販毒予他們之人，我
    是用拿13張照片讓他們指認。93年5月5日查獲當時所有在場
    的嫌犯共有十三人，我們就拿這些人的照片讓他們指認。他
    們很清楚的指認就是這個人。戊○○、己○○他們是於93年
    5月5日21點15分在臺中市西屯區○○○街67號，我們是持搜
    索票進去的，他是在場人，我們將所有在場的人帶回分局拍
    了照，然後將照片拿給關係人指認。是一對一的製作筆錄過
    程中就照片加以指認，我們會傳訊這些證人是在監聽過程發
    現他們有購買毒品，所以請他們來指認是否有向這13個人購
    買毒品。」等語，證人即參與製作筆錄之警員黃憲忠證稱：
    「根據筆錄的記載證人承認有透過電話購買毒品之後，我們
    就馬上提供13張照片給證人指認。對於在製作筆錄的過程當
    中有無聽到證人在進行照片指認之前先問他購買對象的外型
    以及特徵，時間過了兩年，印象模糊不記得了。偵查員問什
    麼我就記什麼。」等語明確。本院檢視偵查員提供指認之被
    告照片雖僅有面部，而非全身，致不能分辨身體特徵，但該
    照片五官清楚，輪廓鮮明，證人壬○○等既係當面交貨，對
    交貨者之面容自可認而無誤認之可能。壬○○等在無心理準
    備下經警傳訊，於警詢時離事發時間較近，記憶清晰，所為
    陳述，未受外力干擾，亦未權衡自身利害，其陳述堪認無障
    礙。反之，壬○○等在原審及本院審理中關於被告是否交付
    毒品一節之陳述，距案發已有一段時間，記憶難免稍褪，復
    或與被告另有接觸，或擔憂遭致報復，在當庭面對被告之情
    況下，自有可能不敢據實陳述。則證人壬○○等於警詢中之
    陳述，即屬具有較可信之情況，且此係為證明被告犯罪事實
    存否所必要者，自得採為證據。茲分別就各證人證詞之可信
    性、必要性，並就其證明力，分別詳述如下：
  (1)證人丙○○部分：
  丙○○於93年6月3日警詢時陳稱：「我是約於92年初左右，
    在台中市○○路滾石ＰＵＢ認識『黑媽』（即己○○），當
    時她告知我，如果須要毒品（搖頭丸、Ｋ他命），可以跟她
    購買，於是她才留下0000000000電話給我，因此我打電話表
    示：購買數量、約定於台中市○○路口與四川三街口交易。
    」「我大約共購買（Ｋ他命）七、八次左右，購買之數量一
    瓶至二瓶左右，每瓶之金額為700元，購買方式是我都先打
    0000000000電話聯繫，表明購買的數量，接電話及出門販賣
    的人，男女都有，就是己○○、林佩純、張瑛倫、蕭子涵、
    甲○○、戊○○等人輪流。」「我約於93年2月份左右，開
    始向己○○、林佩純、張瑛倫、蕭子涵、甲○○、戊○○等
    人買毒品。」「我如要購買毒品時，當時接聽電話的人男、
    女都有，己○○、林佩純、張瑛倫、蕭子涵、甲○○、戊○○等人，都是他們出來輪流交易毒品時，我所看過的，我每
    次均在台中市○○路與四川三街口交易。」等語，並由警方
    提出之十餘張照片中指認與其交易之己○○、林佩純、張瑛
    倫、蕭子涵、甲○○、戊○○等6人 (詳見台灣台中地方法
    院檢察署93年度偵字第14286號卷(一)卷第144至145頁)。
  丙○○於94年7月28日原法院審理時具結，經檢察官與辯護
    人行交互詰問，於檢察官進行主詰問時證稱：「（問：你有
    無吸用搖頭丸或Ｋ他命？）有用Ｋ他命。」「（問：你向何
    人購買毒品？）我打一支電話跟對方買。」「（問：你用這
    支電話與對方購買毒品幾次？）七、八次。」「（問：你如
    何知道要用這支電話買毒品？）是我在滾石ＰＵＢ玩時，有
    人問我要不要買毒品，就給我一支行動電話號碼，我只記得
    前面是0911。」「（問：你打這支0911行動電話買毒品，是
    何人送毒品給你？）有時是女的，有時是男的」，「（問：
    你曾經在警察局指認向己○○等六人（包括被告戊○○）購
    買毒品的內容，有何意見？）我所說的實在。」「（問：你
    曾經指認有向這六人（包括被告戊○○）購買毒品，有何意
    見？）我確實有向照片這六人購買毒品。」「（問：在庭這
    位被告戊○○，你有無與他交易毒品？）有。」（問：交易
    過幾次？)一次。」「（問：你如何與被告（即戊○○）交
    易毒品？）是我先打電話過去，是一位女生接的，她叫我在
    陽光蕃茄茶店，我就先到茶店等，過沒多久，那女生就打電
    話給我，告訴我送毒品的人穿什麼顏色的衣服，並問我穿什
    麼顏色的衣服，再過一會兒，我就看到戊○○過來，並且拿
    Ｋ他命給我。」「（問：你看到被告戊○○時，他用什麼交
    通工具？）他走路過來。」「（問：你那次購買多少毒品？
    ）我那次買Ｋ他命二瓶，一瓶700元。」，另於辯護人進行
    反詰問時，其證稱：「（問：你剛剛說有與在庭之被告交易
    過一次毒品，是什麼時候？）晚上八、九點時。」「（問：
    他過來之後，有無與你說話？）沒有。」「（問：你們如何
    交易？）因為我之前電話中有跟接電話的女生確過彼此穿著
    衣服的顏色．．．被告來了以後就靠近我，我就把錢交給他
    ，他把毒品交給我。」「（問：你們整個交易的時間有多久
    ？）應該沒有超過十秒。」「（問：你們交易的時間不到十
    秒，沒有交談，燈光比較暗，你有確定看清楚來交易毒品的
    人的面貌嗎？）有。」「（問：為何你有看清楚交易的人面
    貌？）因為他迎面而來，我有看到他的面貌。」等語明確。
    再經審判長詢問證人丙○○，是基於什麼理由不會誤認與其
    交易毒品之人，證人丙○○仍明確回答：因為他們都是面對
    面與其交易毒品等語。
  依上開丙○○前後陳述，於原審審理時已確表明警詢中之指
    認及陳述均實在，且先後於警詢及本院審理中有關交易毒品
    之時間、地點、聯絡方式之重要事項均一致，內容明確而詳
    細，足見係親身經歷。且其所證憑衣著顏色辨認前來交付毒
    品之對象，符合一般與不相識人初次相約見面之情況，其於
    電話聯繫後立即前往赴約，自當記住所約定辨認之衣著顏色
    ，否則無從交易，於原審作證時不復記得被告當時所穿衣著
    、髮型，係時隔已久之正常現象，若記得反而不正常。而面
    貌係人與人間交往最主要辨識依據，人常不記得友人昨日衣
    著，甚至自己昨日衣著，但不會忘記友人面貌。丙○○原雖
    不認識被告，但在等候被告前來，由人群中辨出被告，再經
    由被告手中收受毒品，二人已有互動，丙○○能夠認得被告
    面貌，即非稀奇。又丙○○警詢時接受驗尿呈Ｋ他命陽性反
    應，足證應訊前96小時內仍有施用毒品，但施用毒品者於施
    用後之精神狀況各有不同，丙○○既於原審證稱警詢之陳述
    正確，足證其接受警詢時精神狀況穩定，不能僅以其驗尿呈
    K他命陽性反應推認其應訊時意識不清。至於丙○○於原審
    初稱伊打電話買毒品，接電話是女的，送毒品的人女生有一
    個，男的有一個或二個等語，與其警詢指認交易毒品女子有
    己○○、林佩純、張瑛倫三人，男子有蕭子涵、甲○○、戊○○三人，固有不符，審酌丙○○於警詢時之陳述距交易時
    間較近，警詢當時之記憶自較諸於原審作證時清晰，其嗣既
    改稱警詢指認正確，符合事理，自以其警詢時之陳述為可採
    。況本販毒集團成員有多人，每次接電話或送毒品者不必然
    為相同之一人或數人，由電話聲音判斷接電話者係何人，有
    時亦不免其準確，尚難以丙○○證稱接電話者是男是女或有
    幾人而認其指認有瑕疵。證人丙○○與被告素無怨隙，應不
    致甘冒偽證罪責及指認他人販毒之高度危險，於原法院審理
    時仍詳予證述，並當庭指認被告戊○○，其證詞自可採信。
    被告及其辯護人於本院再傳訊證人丙○○，經傳拘不到，本
    院審酌丙○○上開證詞明確，亦無再詢問之必要。被告有交
    付毒品予丙○○之事實，可以認定。
  (2)證人庚○○部分：
  庚○○於93年6月4日警詢時陳稱：「我打0000000000號電話
    向綽號『阿姨』（即己○○）的人購買Ｋ他命及搖頭丸。」
    、「我是經由網路遊戲知道打綽號阿姨之0000000000號電話
    可以買到Ｋ他命及搖頭丸，因此我打電話後講定數量，約定
    於台中市○○路水果攤及陽光蕃茄茶店碰面，就有不特定男
    女前來交易。」「（警方提出十三張照片供指認）其中林佩
    純及戊○○二人，我曾向他們購買Ｋ他命及搖頭丸毒品。」
    「 (問：你如何確認林佩純及戊○○二人販賣Ｋ他命？) 我
    向他們購買Ｋ他命及搖頭丸時他們親手交給我，所以我可以
    指認他．．．」「我約在92年3月初起打0000000000號電話
    講定購買數量約定於台中市○○路水果攤及陽光蕃茄茶店交
    易，林佩純及戊○○等人就會輪流到該路口與我交易。」「
    (問：你向林佩純戊○○二人購買Ｋ他命幾次？)約有十幾次
    。」等語，並就警方提供之十三張照片中指認於林佩純及戊○○二人後簽名確認 (見臺灣臺中地方法院檢察署93年度偵
    字第14286號卷(一)第73至76頁)，觀之警方提供指認之被告照
    片，係被告被查獲後在警局所拍攝，五官輪廓清晰，無誤認
    之虞。
  庚○○於94年7月28日原審審理時證稱其於警詢筆錄係依其
    陳述記載，並仍證稱伊係用0000000000號電話購買毒品包括
    Ｋ他命及搖頭丸，送毒品之人有女的，也有男的等語。
  庚○○於94年7月28日原審審理時關於戊○○是否交付毒品
    ，於警詢中之指認是否正確一節，雖改稱伊係因為看體型很
    像是戊○○，所以就指認戊○○，但（現在）沒有辦法確認
    云云，又於95年4月26日本院審理中證稱：「不認識被告，
    在警局的時候，警察是拿了十幾張照片出來從其中拿幾張黑
    白照片給我指認，我可以確定是綽號阿姨以及一個中年男子
    的照片，其他我不太確定，我說不太像，警察說被抓了後較
    落魄照的，本人比較漂亮，而且警員說指認了就可以走了，
    我也有點緊張，我說是，警察就開始錄音，問我是否照片中
    的人賣毒品，我說是。但確定沒有見過當庭的被告。」云云
    ，然庚○○既已證稱其於警詢時確有指認被告交付毒品之事
    實，並與林佩純輪流交付毒品約有十幾次，林佩純係女子，
    被告係唯一交付其毒品之男子，在多次互動後，對該交付毒
    品之男子之長相應已熟悉，不致誤認。且警方並非提供口卡
    片，而係提供被查獲後立即拍攝之照片供指認，該照片主要
    係顯示被告之相貌而非體型，且神態自然，無落魄相，不致
    於誤認。且證人即警員吳炳松證稱：「並沒有庚○○說好像
    不是，我們告訴他被抓之後人比較落魄，會不大一樣之事，
    也沒有告訴丁○○不可能只有一個，要他多指認幾個之事，
    在記筆錄之前，大概會先聊一下，我會先問他對這個案情瞭
    解多少，做了多少。在聊的過程中沒有對庚○○或其他證人
    說照片這個人現在可能跟本人不太像，因為現在看起來比較
    落魄不大一樣。」等語，警員黃憲忠證稱：「我在製作筆錄
    過程當中偵查員所問的問題都有聽清楚。印象中沒有聽到庚○○對照片的指認有所猶豫，有十三張照片，有幾十個證人
    ，有人指認一個、有的指認二、三個。我們沒有說加以誘導
    說你們怎麼只指認一個，應該不只一個，或是說他們這些照
    片比較落魄，本人比較好看所以不大一樣這些話。我也沒有
    聽到偵查員講這樣子的話。訊問的過程與筆錄的記載一樣。
    」等語。庚○○於原審及本院所稱不確定、不認識，顯係
    護之詞，不足採信。被告有交付毒品予庚○○之事實，可以
    認定。
  (3)證人壬○○部分：
  壬○○於93年6月4日警詢時證稱：「我係於92年12月下旬左
    右，在台中市○○路滾石ＰＵＢ認識綽號『黑媽』就是己○○，是透過朋友知道己○○有在販賣毒品，在購買毒品期間
    均是林佩純、張瑛倫、辛○○、戊○○等四人與我交易。」
    、「我約於93年1月份左右開始，向己○○、張瑛倫、辛○○、戊○○等人購買毒品搖頭丸、Ｋ他命，直到他們被警方
    查獲止，我每次均會先打0000000000號電話向他們訂購毒品
    ，向接電話的人表示毒品數量，其術語搖頭丸是指衣服、Ｋ
    他命則指褲子，衣服3件是指3顆搖頭丸，褲子3件是指Ｋ他
    命3瓶，搖頭丸一顆300元，Ｋ他命一瓶700元，電話中談妥
    數量後，每次均會在台中市○○路與四川三街口交易。」「
    我每次（向戊○○等人）購買搖頭丸約二至三顆左右，Ｋ他
    命則是一至三瓶，雙方交易時均是一手交錢一手交毒品，後
    就離開現場。」等語 (見台灣台中地方法院檢察署93年度偵
    字第14286號卷(二)79頁)，並經其於己○○、林佩純、張瑛倫
    、辛○○、戊○○等5人之照片上簽名指認明確。
  壬○○於原審審理時改稱出來與伊交易毒品的都是女的，未
    與男子交易過毒品，警詢時應該沒有提到被告，當時伊父親
    在場，伊很緊張云云，經檢察官質問其在警詢時4次提及向
    被告購買毒品及送毒品時，壬○○即沈默未為答覆。
  壬○○於本院審理中證稱：「我在她 (己○○)家附近打電
    話，我打她的手機與她本人聯絡，有時候她自己走路過來到
    她家附近的文心路交毒品給我，有時候是另外一個年輕的女
    子交給我的，我不知道該女子的名字，我總共買了四次。己○○送貨給我二次，另外二次是另外一個女子，我不認識她
    。當庭之戊○○沒有無送貨給我過。我是有看過戊○○一次
    ，當時他和己○○一起走出來，他們在離我面前十公尺分開
    ，戊○○去開車，己○○拿毒品給我。」本院質以對被告僅
    見面一次，為何印象深刻，而能加以指認，證人壬○○證稱
    ：「沒有印象深刻，因為我有問己○○那是誰，她告訴我是
    朋友，所以我有印象。」本院再質以何以要問己○○那個人
    是誰？何以在警詢中陳稱與被告有交易，而非因見過而有印
    象？證人壬○○沈默許久才回答：「我是因為好奇沒有話題
    才問己○○的，而當時剛剛案發，所以我對他有印象，警察
    拿照片給我指認問我有看過誰，當時我爸爸在我旁邊，我很
    緊張。」「當時我爸爸在我旁邊我講話有點語無倫次。」云
    云。
  按壬○○於警詢時之陳述並無受脅迫，筆錄係依其陳述記載
    ，為其所自承，審酌壬○○在無預警及心理準備下經警傳訊
    ，於警詢時離事發時間較近，記憶清晰，所為陳述，未受外
    力干擾，亦未權衡自身利害，在父親陪同下，無恐懼而語無
    倫次之理，其證言自可採信。另壬○○於原審及本院審理時
    ，當庭面見被告，其證言支吾閃爍，顯然有所顧忌，不足採
    信。被告有交付毒品予壬○○之事實，可以認定。
  (4)證人丁○○部分：
  丁○○於93年6月1日警詢時證稱：「我約在93年2月初起打
    0000000000號電話，講定購買數量，約定於台中市○○路與
    四川三街口交易，己○○、戊○○、蕭子涵、張瑛倫、林佩
    純等五人，就會輪流到該路口與我交易，每小瓶Ｋ他命700
    元或900元兩種。」「（問：你向己○○、戊○○、蕭子涵
    、張瑛倫、林佩純等5人購買Ｋ他命毒品幾次？交易地點？
    ）數十次。交易地點均在台中市○○路與四川三街口。」等
    語 (見台灣台中地方法院檢察署93年度偵字第14286號卷(一)
    第164、165頁)。
  丁○○於94年7月28日原法院審理時仍將上開購買毒品之情
    節證述清楚，然對交付毒品之人則改稱只有同一個男子即蕭
    子涵交毒品予伊，當時警察拿十幾張照片要伊指認，且說不
    可能只有一個人與伊交易毒品云云，惟果若如此，丁○○任
    意指認二、三人即可交差，乃其指認達五人之多，且既係基
    於自己之意思隨便指認，而非出於警方之指示，所指認竟與
    丙○○等之指認相符，顯非偶然。且據證人即警員吳炳松證
    稱：「我沒有告訴丁○○不可能只有一個，要他多指認幾個
    之事。在記筆錄之前，大概會先聊一下，我會先問他對這個
    案情瞭解多少，做了多少。在聊的過程中沒有無對丁○○或
    其他證人說照片這個人現在可能跟本人不太像，因為現在看
    起來比較落魄不大一樣。」等語，警員黃憲忠證稱：「我在
    製作筆錄過程當中偵查員所問的問題都有聽清楚。我通常不
    會跟他們先聊一聊。在製作筆錄的過程中沒有問話，印象中
    沒有聽到丁○○對照片的指認有所猶豫有13張照片，有幾十
    個證人，有人指認一個、有的指認二、三個。我們沒有說加
    以誘導說你們怎麼只指認一個，應該不只一個，或是說他們
    這些照片比較落魄，本人比較好看所以不大一樣這些話。我
    也沒有聽到偵查員講這樣子的話。訊問的過程與筆錄的記載
    一樣。」等語，丁○○於原法院審理時所為之證述，無非為
    脫免被告刑責之護之詞，不足採信。被告有交付毒品予丁○○之事實，可以認定。
  (5)雖證人己○○於本院證稱：「戊○○在牛郎店上班，我在那
    裡認識他的。他會去我那裡買Ｋ他命。他不認識我的其他家
    人，他有幾次去我家泡茶，叫我去給他捧場，我家人只知道
    他叫陳先生，不知道他叫什麼名字，沒有與他往來，也沒有
    與他泡茶。93年5月5日晚上戊○○去找我拿一瓶Ｋ他命，同
    時約我去九華山拜拜，因為我爸爸身體不好，我想帶我媽媽
    一起去。戊○○除了向我買Ｋ他命之外，沒有無幫我賣毒品
    ，沒有在我家幫忙接電話或是幫我送毒品。我確實沒有叫他
    幫我送毒品。」等語，惟被告於警詢中供稱當天在己○○家
    被查獲時，係與己○○之母親在泡茶，與己○○上開於本院
    所稱被告與其家人不認識，無往來云云，並不相符，經本院
    提示被告之警詢筆錄，始改稱：「原來我跟他泡茶，當時我
    媽媽在家，後來我去找林佩純，他還在我家，所以他跟我媽
    媽泡茶。」己○○之證詞既有瑕疵，難採為有利被告之證明
    。且己○○所證與丙○○、庚○○、簡敏昌、丁○○上開「
    係經與己○○聯絡後由被告交付毒品」之證詞不符，審酌被
    告與己○○係朋友關係，與證人丙○○等則無私誼，己○○
    有護動機，證人丙○○等則無無故構陷之理，己○○所證
    ，不足採信。
三、論罪科刑刑及撤銷改判之理由：
  (一)本案事證明確，被告犯行堪以認定。按ＭＤＭＡ係毒品危害
    防制條例第2條第2項第2款之第二級毒品，愷他命係毒品危
    害防制條例第2條第2項第3款之第三級毒品。核被告戊○○
    上開販賣ＭＤＭＡ之犯行，係犯毒品危害防制條例第4條第
    2項之販賣第二級毒品罪，販賣愷他命之犯行係犯毒品危害
    防制條例第4條第3項之販賣第三級毒品罪。被告持有前開第
    二級毒品之目的既在供販賣之用，則其持有第二級毒品之低
    度行為應為其販賣之高度行為所吸收，不另論罪（至持有第
    三級毒品愷他命，並不構成上開條例所規定之罪名）。被告
    與己○○、林佩純、張瑛倫、甲○○、辛○○間就販賣第二
    級毒品ＭＤＭＡ之犯行，與己○○、林佩純自92年3月間起
    ，與張瑛倫自93年1月14日起，與甲○○、辛○○自其2人開
    始參與之時間起，均至93年5月5日被查獲時止，具有犯意之
    聯絡及行為之分擔，均為共同正犯；被告與己○○、林佩純
    、張瑛倫、蕭子涵、甲○○、辛○○間就販賣第三級毒品愷
    他命犯行，與己○○、林佩純、蕭子涵自92年3月間起，與
    張瑛倫自93年1月14日起，與甲○○、辛○○自其2人開始參
    與之時間起，均至93年5月5日被查獲時止，具有犯意之聯絡
    及行為之分擔，均為共同正犯。被告先後多次販賣第二、三
    級毒品犯行，均時間緊接，犯罪構成要件相同，顯均係基於
    概括犯意反覆為之，均為連續犯，應各依刑法第56條規定，
    論以一販賣第二級毒品罪及一販賣第三級毒品罪，並各依法
    加重其刑（其中販賣第二級毒品罪，法定本刑為無期徒刑部
    分不得加重其刑） (被告行為後，刑法第56條連續犯之規定
    ，業於94年1月7日修正公布刪除，並於95年7月1日施行，則
    被告之犯行，因行為後新法業已刪除連續犯之規定，此刪除
    雖非犯罪構成要件之變更，但顯已影響行為人刑罰之法律效
    果，自屬法律有變更，依新法第2條第1項規定，比較新、舊
    法結果，仍應適用較有利於被告之行為時法律即舊法論以連
    續犯)。另被告於同一時間內以一販賣行為，同時販賣第二
    級毒品及第三級毒品，觸犯販賣第二級毒品罪及販賣第三級
    毒品罪，而成立不同之罪名，為想像競合犯，應依刑法第55
    條規定，從一較重之販賣第二級毒品罪處斷（最高法院91年
    度臺上字第3361號、92年度臺上字第626號、93年度臺上字
    第6772號刑事判決參照，95年7月1日修正施行之刑法第55條
    關於想像競合犯但書規定係科刑之限制，為法理之明文化，
    非屬法律之變更）。公訴意旨認應分別論以毒品危害防制條
    例第4條第2項之販賣第2級毒品罪及同條第3項之販賣第三級
    毒品罪，容有未洽。
  (二)原判決對被告論罪科刑，固非無據，惟原判決：(1)關於共犯
    ：證人丙○○、黃馨儀分別於警詢時供稱甲○○有與其他人
    輪流交貨 (14286卷(二)第145、118頁)，陳銀峰於警詢時供稱
    伊向辛○○、林佩純、張瑛倫各購買一次 (14286卷(二)第108
    頁)，壬○○於警詢時陳稱辛○○有參與輪流交易 (14286卷
    (一)第79頁)，甲○○、辛○○分別為己○○之子、媳，丙○○等所供，可以採信 (甲○○於警詢中供稱係向林佩純購買
    毒品，其自己無販毒情事，惟甲○○係己○○之子，與己○○同居，己○○係本販毒集團之首，甲○○有施用毒品習慣
    ，所需毒品竟要向己○○僱用之林佩純購買，孰能信之？)
    。原判決漏未審酌被告與甲○○、辛○○間之共犯關係:
    (2)關於本案販賣之毒品數量、次數、對象、金額係如附表一
    所示，原判決未具體認定；(3)關於犯罪所得及其沒收：原判
    決依己○○所述販毒所得約六十萬元而均沒收之，然依各購
    買者於警詢時之陳述，販毒所得如附表一所示，共133800元
    ，扣除第一、二次被查獲扣案之現金19900元，應沒收之販
    毒所得為113900元，己○○所述販毒所得約600000 元，超
    過附表一所示外，尚無證據可資證明，原判決諭知沒收販毒
    所得600000元；(4)關於扣案毒品沒收部分：原判決附表二編
    號1黃色圓印有「69」字樣之搖頭丸驗餘淨重係12.37公克，
    原判決誤為12.53公克。另按毒品危害防制條例第2條第2項
    規定，毒品依其成癮性、濫用性及對社會危害性分為四級，
    並就製造、運輸、販賣、意圖販賣而持有、以非法方法使人
    施用、引誘他人施用及轉讓等不同品項毒品之行為，分別定
    其處罰。至施用或持有第三、四級毒品，因其可罰性較低，
    故予除罪化，僅就施用及持有第一、二級毒品科以刑罰。惟
    鑑於第三、四級毒品均係管制藥品，特於同條例第11條之1
    明定無正當理由，不得擅自持有；第18條第1項後段復規定
    查獲之第三、四級毒品，無正當理由而擅自持有者，沒入銷
    燬之。此應沒入銷燬之毒品，專指查獲之施用、持有第三、
    四級毒品而言；倘係查獲之製造、運輸、販賣、意圖販賣而
    持有、以非法方法使人施用、引誘他人施用或轉讓之第三、
    四級毒品，既屬同條例相關法條明文規定處罰之犯罪行為，
    即非該條項應沒入銷燬之範圍。又同條例第19條第1項所定
    「供犯罪所用或因犯罪所得之物」，係指犯第4條至第9條、
    第12條、第13條或第14條第1項、第2項之罪所用或所得之物
    ，不包括毒品本身在內，自不得為第三、四級毒品之沒收依
    據（以犯第4條第3項販賣第三級毒品罪為例，其供犯罪所用
    之物，當指「供販賣第三級毒品所用之物」而言；第三級毒
    品本身為販賣之標的，為遂行販賣該毒品使用之物，始屬「
    供犯罪〔犯第四條第三項之販賣第三級毒品罪〕所用之物」
    ，其理至明）。同條例對於查獲之製造、運輸、販賣、意圖
    販賣而持有、以非法方法使人施用、引誘他人施用及轉讓第
    三、四級毒品之沒收，並無特別規定，如其行為已構成犯罪
    ，則該毒品即屬不受法律保護之違禁物，應回歸刑法之適用
    ，依刑法第38條第1項第1款之規定沒收之。原判決以第三級
    毒品並非刑法上之違禁物，但扣案之「愷他命」既係供被告
    等犯販賣第三級毒品罪所用之物，依毒品危害防制條例第19
    條第1項之規定宣告沒收；(5)關於扣案行動電話手機沒收部
    分：扣案搭配門號0000000000號之行動電話手機，除甲○○
    於警詢時陳稱其需要毒品時打電話0000000000號向林佩純購
    買，惟甲○○係本案共犯，其所述打電話0000000000號向林
    佩純購買云云，不足採信，此外並無證據證明該搭配門號
    0000000000號之行動電話手機係供本案犯罪之用，不應宣告
    沒收，詎原判決諭知沒收，均有違誤。被告上訴否認犯罪雖
    無理由，然原判決既有上開可議之處，自無可維持，應由本
    院撤銷改判。
  (三)審酌被告之品行，無視於國家對於杜絕毒品犯罪之禁令及毒
    品對於國民健康之戕害，圖以販賣毒品獲利，犯罪動機惡劣
    ，而販賣毒品足以使購買或輾轉受讓施用者導致嚴重之生理
    及心理毒害，危害國民身體健康及社會治安，並造成毒品之
    氾濫，並斟酌本案第二級、第三級毒品均由共犯己○○取得
    其來源，被告參與部分交貨行為，犯後否認犯行，不知悔改
    ，並其手段、智識程度、犯罪所得、犯後態度等一切情狀，
    量處如主文所示之刑。扣案如附表二編號1至3、5所示之物
    ，經鑑識後均含有第二級毒品（所含成分如附表所示）之成
    分，已如前述，不問屬於被告與否，均應依毒品危害防制條
    例第18條第1項前段之規定，宣告沒收銷燬之。編號5所示之
    物，因李建霆涉犯毒品危害防制條例第11條第2項之持有第
    二級毒品罪嫌，雖另經國防部北部地方軍事法院桃園分院以
    93年度桃判字第207號宣告沒收銷燬之，有該院93年度桃判
    字第207號判決書一份附卷可參，仍應依法宣告沒收銷燬之
    ，附此敘明。另如附表二編號4、6所示之物，經鑑識後均含
    有第三級毒品愷他命之成分，被告二人販賣第三級毒品愷他
    命之行為既已構成犯罪，依上開說明，該毒品即屬不受法律
    保護之違禁物，應回歸刑法之適用，依刑法第38條第1項第1
    款之規定沒收之。扣案之搭配門號0000000000號、00000000
    00號行動電話手機各1支、交易帳單2紙，共犯己○○承認係
    其所有供犯本案之罪使用；搭配門號0000000000、00000000
    00號之行動電話手機各1支、夾鏈袋1袋、客戶聯絡電話1張
    ，共犯林佩純承認係其所有供犯本案之罪使用，均應沒收。
    第一、二次為警查獲之現金共計19900元係本案販賣第二、
    三級毒品所得之財物，迄仍扣案，並無全部或一部不能沒收
    之情形，應依毒品危害防制條例第19條第1項宣告沒收，且
    不另諭知「如全部或一部不能沒收時，以其財產抵償之」。
    被告參與以己○○為首之販毒集團，自92年3月初起至93年5
    月5日止，因販賣第二級、第三級毒品共計獲利133800元（
    即附表一所示總販賣金額，包含上開本獲扣案之19900元，
    扣除後為上開第一、二次為警查扣之現金共計113900元，雖
    未扣案，仍應依毒品危害防制條例第19條第1項宣告沒收之
    ，如全部或一部不能沒收時，以其財產抵償之。扣案之表面
    印有「ＦＭ２」之白色圓形藥錠四顆，經內政部警政署刑事
    警察局以氣相層析質譜儀分析法及核磁共振分析法鑑驗後，
    檢出含Chlorpheniramine（抗組織胺類藥物）成分，未檢出
    含第三級毒品氟硝西泮（Flunitrazepam，即俗稱之ＦＭ２
    ）成分，有內政部警政署刑事警察局94年2月4日刑鑑字第
    0930239532號鑑定書一紙在卷足參，上開物品非屬違禁物，
    復無法證明與本案被告販賣毒品犯行有所關連；又上開行動
    電話之ＳＩＭ卡，雖分別為共犯己○○、林佩純所持用並供
    本件犯罪所用之物，然係各該發卡之電信公司所有之物，持
    用人僅取得使用權，既非屬被告或其他共犯所有；扣案其餘
    行動電話手機（即除前揭搭配門號0000000000、0000000000
    號之行動電話手機外），經核各購買毒品者並無以此聯繫被
    告或其他共犯，並無證據證明係供本案犯罪之用；扣案之空
    罐13個、空膠囊1袋，亦無積極證據足供證明係被告或其他
    共犯為本案犯罪所用，均不予宣告沒收，附此敘明。
五、公訴意旨另以：被告於上開期間內有連續販賣大麻、ＦＭ２
    （即氟硝西泮，Flunitrazepam)之行為，其該部分所為，亦
    涉犯販賣第二級、第三級毒品罪嫌等語。然查上開四名證人
    僅證述被告曾交付其等搖頭丸或Ｋ他命或二者兼有之，其他
    並無指證被告有販賣大麻或ＦＭ２情事。而本案經警查獲扣
    案之表面印有「ＦＭ２」之白色圓形藥錠四顆，經內政部警
    政署刑事警察局鑑定結果，僅檢出含有Chlorphe niram ine
    （抗組織胺類藥物）成分，未檢出含第三級毒品氟硝西泮（
    Flunitrazepam，即俗稱之ＦＭ２）成分，已如前述。此外
    復查無其他積極證據足資證明被告有上開公訴人所指連續販
    賣大麻、ＦＭ２之行為，被告此部分之犯罪不能證明。惟公
    訴人認此二部分與前述有罪部分有連續犯之裁判上一罪關係
    ，爰不另為無罪之諭知，併此敘明。
據上論斷，依刑事訴訟法第369條第1項前段、第364條、第299條
第1項前段，毒品危害防制條例第4條第2項、第3項、第18條第1
項前段、第19條第1項，刑法第2條第1項前段、第11條、第28條
、第56條 (修正前)、第55條、第42條第3項、第38條第1項第1款
，判決如主文。
本案經檢察官乙○○到庭執行職務。
中    華    民    國    95    年    11    月    1     日
               刑事第九庭  審判長法  官  陳  筱  珮
                                 法  官  康  應  龍
                                 法  官  余  仕  明
上列正本證明與原本無異。
如不服本判決應於收受送達後十日內向本院提出上訴書狀，其未
敘述上訴之理由者並得於提起上訴後十日內向本院補提理由書（
均須按他造當事人之人數附繕本）。
                                 書記官  黃  薰  慧
中    華    民    國    95    年    11    月    2     日
附錄本案論罪科刑法條：
毒品危害防制條例第4條：
製造、運輸、販賣第一級毒品者，處死刑或無期徒刑；處無期徒
刑者，得併科新臺幣一千萬元以下罰金。
製造、運輸、販賣第二級毒品者，處無期徒刑或七年以上有期徒
刑，得併科新臺幣七百萬元以下罰金。
製造、運輸、販賣第三級毒品者，處五年以上有期徒刑，得併科
新臺幣五百萬元以下罰金。
製造、運輸、販賣第四級毒品者，處三年以上十年以下有期徒刑
，得併科新臺幣三百萬元以下罰金。
製造、運輸、販賣專供製造或施用毒品之器具者，處一年以上七
年以下有期徒刑，得併科新臺幣一百萬元以下罰金。
前五項之未遂犯罰之。
附表一：
┌──┬───┬────┬────┬───┬──────┬─────┬────┬─────────┬─────┐
│編號│購買人│行為時間│行為地點│販賣人│買賣毒品種類│ 交易金額 │交易次數│  買賣方式及過程  │  備  註  │
│    │      │        │        │      │及數量      │（新台幣）│        │                  │          │
├──┼───┼────┼────┼───┼──────┼─────┼────┼─────────┼─────┤
│ 1  │溫子銘│九十二年│台中市西│己○○│Ｋ他命      │每瓶七百元│二十次  │撥打０九一一－０九│見偵一四二│
│    │      │七、八月│屯區四川│林佩純│            │總計一萬四│        │七二二五號電話給黃│八六號影印│
│    │      │間起    │路與四川│      │            │千元      │        │淑梅，約在左開地點│卷第三０頁│
│    │      │        │三街口  │      │            │          │        │與林佩純以現金交易│正反面    │
├──┼───┼────┼────┼───┼──────┼─────┼────┼─────────┼─────┤
│ 2  │庚○○│九十三年│台中市青│己○○│Ｋ他命      │Ｋ他命每小│十次    │撥打０九一一－０九│見偵一四二│
│    │      │三月初起│海路水果│林佩純│搖頭丸      │瓶七百元計│        │七二二五號電話給黃│八六號影印│
│    │      │        │攤及陽光│戊○○│            │七千元    │        │淑梅，約在左開地點│卷第三三頁│
│    │      │        │蕃茄茶店│      │            │搖頭丸每顆│        │與林佩純或戊○○以│反面至第三│
│    │      │        │        │      │            │三百元計三│        │現金交易          │四頁正面  │
│    │      │        │        │      │            │千元      │        │                  │          │
│    │      │        │        │      │            │總計一萬元│        │                  │          │
├──┼───┼────┼────┼───┼──────┼─────┼────┼─────────┼─────┤
│ 3  │壬○○│九十三年│台中市西│己○○│Ｋ他命每次購│Ｋ他命每小│二次    │撥打０九一一－０九│見偵一四二│
│    │      │一月間起│屯區四川│林佩純│買一瓶      │瓶七百元計│        │七二二五號電話（接│八六號影印│
│    │      │        │路與四川│張瑛倫│搖頭丸每次購│一千四百元│        │聽者有男有女），約│卷第三七頁│
│    │      │        │三街口  │戊○○│買二顆      │搖頭丸每顆│        │在左開地點由林佩純│正反面、原│
│    │      │        │        │辛○○│            │三百元計一│        │、張瑛倫、辛○○或│審卷第一宗│
│    │      │        │        │      │            │千二百元  │        │戊○○輪流以現金交│第一九八頁│
│    │      │        │        │      │            │總計二千六│        │易                │至第二００│
│    │      │        │        │      │            │百元      │        │                  │頁        │
├──┼───┼────┼────┼───┼──────┼─────┼────┼─────────┼─────┤
│ 4  │郭允文│九十三年│台中市四│己○○│搖頭丸      │三百元    │一次    │撥打０九一一－０九│見偵一四二│
│    │      │三月初起│川路火鍋│林佩純│            │          │        │七二二五號電話，約│八六號影印│
│    │      │        │店前    │      │            │          │        │在左開地點與林佩純│卷第四四頁│
│    │      │        │        │      │            │          │        │以現金交易        │正反面    │
├──┼───┼────┼────┼───┼──────┼─────┼────┼─────────┼─────┤
│ 5  │林家懋│九十三年│台中市文│己○○│Ｋ他命      │Ｋ他命每小│三次    │撥打０九一一－０九│見偵一四二│
│    │      │一月初起│心路與中│林佩純│            │瓶七百元  │        │七二二五號電話，約│八六號影印│
│    │      │        │港路口  │      │            │計二千一百│        │在左開地點與林佩純│卷第四七頁│
│    │      │        │        │      │            │元        │        │以現金交易        │正反面    │
├──┼───┼────┼────┼───┼──────┼─────┼────┼─────────┼─────┤
│ 6  │林正隆│九十三年│台中市西│己○○│Ｋ他命每次購│Ｋ他命五瓶│三次    │撥打０九一一－０九│見偵一四二│
│    │      │三月底起│屯區四川│林佩純│買五瓶      │三千元計九│        │七二二五號電話（接│八六號影印│
│    │      │        │路與四川│張瑛倫│搖頭丸每次購│千元      │        │聽者為林佩純、張瑛│卷第五二頁│
│    │      │        │三街口  │      │買五顆      │搖頭丸五顆│        │倫），約在左開地點│反面至第五│
│    │      │        │        │      │            │一千二百五│        │與林佩純以現金交易│三頁反面、│
│    │      │        │        │      │            │十元計三千│        │                  │七頁正面、│
│    │      │        │        │      │            │七百五十元│        │                  │原審卷第一│
│    │      │        │        │      │            │總計一萬二│        │                  │宗第二六四│
│    │      │        │        │      │            │千七百五十│        │                  │頁        │
│    │      │        │        │      │            │元        │        │                  │          │
├──┼───┼────┼────┼───┼──────┼─────┼────┼─────────┼─────┤
│ 7  │陳銀峰│九十三年│台中市第│甲○○│Ｋ他命      │Ｋ他命每小│一次    │撥打０九一一－０九│見偵一四二│
│    │      │二月初起│一廣場  │林佩純│            │瓶七百元  │        │七二二五號電話（接│八六號影印│
│    │      │        │        │張瑛倫│            │          │        │聽者為己○○），約│卷第五六頁│
│    │      │        │        │辛○○│            │          │        │在左開地點由林佩純│正面至第五│
│    │      │        │        │      │            │          │        │、張瑛倫、辛○○輪│七頁正面、│
│    │      │        │        │      │            │          │        │流以現金交易      │原審卷第一│
│    │      │        │        │      │            │          │        │                  │宗第一九二│
│    │      │        │        │      │            │          │        │                  │頁至第一九│
│    │      │        │        │      │            │          │        │                  │五頁      │
├──┼───┼────┼────┼───┼──────┼─────┼────┼─────────┼─────┤
│ 8  │黃忠烈│九十三年│台中市西│林佩純│Ｋ他命      │Ｋ他命每小│五次    │撥打０九一一－０九│見偵一四二│
│    │      │元月下旬│屯區文心│張瑛倫│搖頭丸      │瓶七百元計│        │七二二五號電話（接│八六號影印│
│    │      │起      │路與四川│      │            │三千五百元│        │聽者為林佩純等人）│卷第四七頁│
│    │      │        │路口、四│      │            │搖頭丸每顆│        │，約在左開地點由林│正反面、原│
│    │      │        │川路與四│      │            │三百元計一│        │佩純、張瑛倫輪流以│審卷第一宗│
│    │      │        │川三街口│      │            │千五百元  │        │現金交易          │第一九六頁│
│    │      │        │        │      │            │總計五千元│        │                  │至第一九七│
│    │      │        │        │      │            │          │        │                  │頁        │
│    │      │        │        │      │            │          │        │                  │          │
│    │      │        │        │      │            │          │        │                  │          │
├──┼───┼────┼────┼───┼──────┼─────┼────┼─────────┼─────┤
│ 9  │黃馨儀│九十三年│台中市西│己○○│Ｋ他命      │Ｋ他命每小│四次    │撥打０九一一－０九│見偵一四二│
│    │      │三月初起│屯區四川│林佩純│            │瓶七百元計│        │七二二五號電話（接│八六號影印│
│    │      │        │路與四川│張瑛倫│            │二千八百元│        │聽者為林佩純等人）│卷第六三頁│
│    │      │        │三街口  │甲○○│            │          │        │，約在左開地點由林│反面至第六│
│    │      │        │        │      │            │          │        │佩純、張瑛倫輪流以│四頁正面  │
│    │      │        │        │      │            │          │        │現金交易          │          │
├──┼───┼────┼────┼───┼──────┼─────┼────┼─────────┼─────┤
│ 10 │蕭富仁│九十三年│台中市市│己○○│Ｋ他命      │Ｋ他命每小│六次    │撥打０九一一－０九│見偵一四二│
│    │      │一月初起│政路金錢│林佩純│搖頭丸      │瓶八百元計│        │七二二五號電話，約│八六號影印│
│    │      │        │豹酒店旁│      │            │四千八百元│        │在左開地點與林佩純│卷第六八頁│
│    │      │        │邊路口  │      │            │搖頭丸每顆│        │以現金交易        │正反面    │
│    │      │        │        │      │            │三百元計一│        │                  │          │
│    │      │        │        │      │            │千八百元  │        │                  │          │
│    │      │        │        │      │            │總計六千六│        │                  │          │
│    │      │        │        │      │            │百元      │        │                  │          │
├──┼───┼────┼────┼───┼──────┼─────┼────┼─────────┼─────┤
│ 11 │王國任│九十三年│台中市四│己○○│Ｋ他命      │Ｋ他命每小│七次    │撥打０九一一－０九│見偵一四二│
│    │      │一月初起│川路火鍋│林佩純│            │瓶七百元計│        │七二二五號電話（接│八六號影印│
│    │      │        │店前    │張瑛倫│            │四千九百元│        │聽者為己○○），約│卷第七０頁│
│    │      │        │        │      │            │          │        │在左開地點由林佩純│反面至第七│
│    │      │        │        │      │            │          │        │、張瑛倫輪流以現金│一頁正面、│
│    │      │        │        │      │            │          │        │交易              │原審卷第一│
│    │      │        │        │      │            │          │        │                  │宗第二六一│
│    │      │        │        │      │            │          │        │                  │頁至第二六│
│    │      │        │        │      │            │          │        │                  │三頁      │
├──┼───┼────┼────┼───┼──────┼─────┼────┼─────────┼─────┤
│ 12 │邱如紋│九十三年│台中市西│林佩純│Ｋ他命      │Ｋ他命每小│三次    │撥打０九一一－０九│見偵一四二│
│    │      │二月初起│屯區四川│張瑛倫│            │瓶有七百元│        │七二二五號電話（接│八六號影印│
│    │      │        │路與四川│蕭子涵│            │計二千一百│        │聽者為林佩純等人）│卷第七五頁│
│    │      │        │三街口  │      │            │元        │        │，約在左開地點由林│正反面、原│
│    │      │        │        │      │            │          │        │佩純、張瑛倫或蕭子│審卷第一宗│
│    │      │        │        │      │            │          │        │涵輪流以現金交易  │第二六六頁│
│    │      │        │        │      │            │          │        │                  │至第二六七│
│    │      │        │        │      │            │          │        │                  │頁、第二宗│
│    │      │        │        │      │            │          │        │                  │第一四０頁│
│    │      │        │        │      │            │          │        │                  │至第一四五│
│    │      │        │        │      │            │          │        │                  │頁        │
├──┼───┼────┼────┼───┼──────┼─────┼────┼─────────┼─────┤
│ 13 │林順德│九十三年│台中市西│己○○│Ｋ他命      │Ｋ他命每小│二次    │撥打０九一一－０九│見偵一四二│
│    │      │三月初起│屯區四川│林佩純│            │瓶七百元計│        │七二二五號電話，約│八六號影印│
│    │      │        │路與四川│      │            │一千四百元│        │在左開地點與林佩純│卷第七八頁│
│    │      │        │三街口  │      │            │          │        │以現金交易        │反面至第七│
│    │      │        │        │      │            │          │        │                  │九頁正面  │
├──┼───┼────┼────┼───┼──────┼─────┼────┼─────────┼─────┤
│ 14 │葉佳玟│九十二年│台中市公│己○○│Ｋ他命      │Ｋ他命每顆│十次    │撥打０九一一－０九│見偵一四二│
│    │      │三月初起│園路（詳│      │            │一百五十元│        │七二二五號電話，約│八六號影印│
│    │      │        │細地點不│      │            │計一千五百│        │在左開地點與己○○│卷第八一頁│
│    │      │        │知）    │      │            │元        │        │以現金交易        │正反面    │
├──┼───┼────┼────┼───┼──────┼─────┼────┼─────────┼─────┤
│ 15 │丙○○│九十三年│台中市西│己○○│Ｋ他命      │Ｋ他命每小│七次    │撥打０九一一－０九│見偵一四二│
│    │      │二月初起│屯區四川│林佩純│            │瓶七百元計│        │七二二五號電話（接│八六號影印│
│    │      │        │路與四川│張瑛倫│            │四千九百元│        │聽者有男有女），約│卷第八三頁│
│    │      │        │三街口  │蕭子涵│            │          │        │在左開地點由己○○│反面至第八│
│    │      │        │        │戊○○│            │          │        │、林佩純、張瑛倫、│四頁反面  │
│    │      │        │        │甲○○│            │          │        │蕭子涵或戊○○等人│          │
│    │      │        │        │      │            │          │        │輪流以現金交易    │          │
│    │      │        │        │      │            │          │        │                  │          │
├──┼───┼────┼────┼───┼──────┼─────┼────┼─────────┼─────┤
│ 16 │鄒志偉│九十二年│台中市西│己○○│Ｋ他命      │Ｋ他命每小│七次    │撥打０九一一－０九│見偵一四二│
│    │      │八月初起│屯區四川│張瑛倫│            │瓶七百元計│        │七二二五號電話（接│八六號影印│
│    │      │        │路與四川│      │            │四千九百元│        │聽者為己○○），約│卷第九０頁│
│    │      │        │三街口  │      │            │          │        │在左開地點由己○○│反面至第九│
│    │      │        │        │      │            │          │        │、張瑛倫輪流以現金│一頁正面  │
│    │      │        │        │      │            │          │        │交易              │          │
├──┼───┼────┼────┼───┼──────┼─────┼────┼─────────┼─────┤
│ 17 │許玉成│九十三年│台中市西│己○○│Ｋ他命      │Ｋ他命每小│三次    │撥打０九一一－０九│見偵一四二│
│    │      │三月初起│屯區四川│林佩純│            │瓶七百元計│        │七二二五號電話（接│八六號影印│
│    │      │        │路與四川│      │            │二千一百元│        │聽者為己○○），約│卷第九三頁│
│    │      │        │三街口  │      │            │          │        │在左開地點由己○○│正面至第九│
│    │      │        │        │      │            │          │        │、林佩純輪流以現金│四頁正面  │
│    │      │        │        │      │            │          │        │交易              │          │
├──┼───┼────┼────┼───┼──────┼─────┼────┼─────────┼─────┤
│ 18 │丁○○│九十三年│台中市西│己○○│Ｋ他命      │Ｋ他命每小│十次    │撥打０九一一－０九│見偵一四二│
│    │      │二月初起│屯區四川│林佩純│            │瓶有七百元│        │七二二五號電話（接│八六號影印│
│    │      │        │路與四川│張瑛倫│            │計七千元  │        │聽者為己○○），約│卷第九七頁│
│    │      │        │三街口  │蕭子涵│            │          │        │在左開地點由己○○│正反面    │
│    │      │        │        │戊○○│            │          │        │、林佩純、張瑛倫、│          │
│    │      │        │        │      │            │          │        │蕭子涵或戊○○等人│          │
│    │      │        │        │      │            │          │        │輪流以現金交易    │          │
├──┼───┼────┼────┼───┼──────┼─────┼────┼─────────┼─────┤
│ 19 │蔡建宏│九十二年│台中市建│己○○│Ｋ他命      │Ｋ他命每小│十次以上│撥打０九一一－０九│見偵八八八│
│    │      │十二月起│國路滾石│      │            │瓶六百元  │        │七二二六號電話與黃│五號卷第三│
│    │      │        │PUB     │      │            │每次購買一│        │淑梅聯絡，約在左開│八頁正反面│
│    │      │        │        │      │            │千元計一萬│        │地點直接與己○○以│          │
│    │      │        │        │      │            │元        │        │現金交易          │          │
├──┼───┼────┼────┼───┼──────┼─────┼────┼─────────┼─────┤
│ 20 │何國禎│九十三年│台中市西│己○○│Ｋ他命      │Ｋ他命每小│二次    │撥打０九一一－０九│見偵八八八│
│    │      │五月五日│屯區四川│林佩純│            │瓶一千元  │        │七二二五號電話，約│五號卷第四│
│    │      │二十一時│路與四川│      │            │計二千元  │        │在左開地點與林佩純│０頁反面至│
│    │      │十五分許│三街口  │      │            │          │        │以現金交易        │第四一頁正│
│    │      │        │        │      │            │          │        │                  │面        │
├──┼───┼────┼────┼───┼──────┼─────┼────┼─────────┼─────┤
│ 21 │李建霆│九十三年│台中市中│己○○│搖頭丸      │搖頭丸一顆│一次    │                  │見本院前審│
│    │      │一月六日│區○○路│張瑛倫│Ｋ他命      │二百五十元│        │                  │卷第九六至│
│    │      │及一月十│一二八巷│      │            │購買二顆計│        │                  │一００頁  │
│    │      │四日十六│十八號等│      │            │五百元    │        │                  │          │
│    │      │時許    │地      │      │            │Ｋ他命一罐│        │                  │          │
│    │      │        │        │      │            │五百元總計│        │                  │          │
│    │      │        │        │      │            │一千元    │        │                  │          │
├──┼───┼────┼────┼───┼──────┼─────┼────┼─────────┼─────┤
│ 22 │０九二│九十三年│台中市西│己○○│大麻十支    │總共三千一│一次    │撥打0000000│見偵八八八│
│    │三六七│三月二十│屯區四川│林佩純│Ｋ他命二瓶  │百元      │        │二二五號與林佩純交│五號卷一第│
│    │七一四│六日七時│路與四川│      │            │          │        │易                │一五０頁  │
│    │０號電│四七分許│三街口  │      │            │          │        │                  │          │
│    │話使用│        │        │      │            │          │        │                  │          │
│    │人    │        │        │      │            │          │        │                  │          │
│    │      │        │        │      │            │          │        │                  │          │
├──┼───┼────┼────┼───┼──────┼─────┼────┼─────────┼─────┤
│ 23 │０九二│九十三年│台中市某│己○○│大麻五支    │每支一百五│一次    │撥打0000000│同上偵卷第│
│    │三六八│三月二十│頂好市場│林佩純│            │十元共五支│        │二二五號與林佩純、│一五一頁  │
│    │四一一│五日十時│        │蕭子涵│            │計七百五十│        │蕭子涵交易        │          │
│    │０號電│四分許  │        │      │            │元        │        │                  │          │
│    │話使用│        │        │      │            │          │        │                  │          │
│    │人    │        │        │      │            │          │        │                  │          │
├──┼───┼────┼────┼───┼──────┼─────┼────┼─────────┼─────┤
│ 24 │０九三│九十三年│台中市西│己○○│搖頭丸      │總共二千四│一次    │撥打0000000│見同上偵卷│
│    │０八四│三月二十│屯區四川│林佩純│Ｋ他命      │百元      │        │一二五號與林佩純交│第一五四頁│
│    │八七二│五日二十│路與四川│      │大麻        │          │        │易                │          │
│    │０電話│二時五十│三街口  │      │            │          │        │                  │          │
│    │使用人│九分許  │        │      │            │          │        │                  │          │
├──┼───┼────┼────┼───┼──────┼─────┼────┼─────────┼─────┤
│ 25 │０九二│九十三年│同上    │己○○│大麻二支    │大麻每支一│一次    │同上              │          │
│    │００二│三月二十│        │林佩純│Ｋ他命二瓶  │百五十元計│        │                  │          │
│    │八五一│五日二十│        │      │            │三百元    │        │                  │          │
│    │三號電│三時七分│        │      │            │Ｋ他命一瓶│        │                  │          │
│    │話使用│許      │        │      │            │七百元計一│        │                  │          │
│    │人    │        │        │      │            │千四百元總│        │                  │          │
│    │      │        │        │      │            │計一千七百│        │                  │          │
│    │      │        │        │      │            │元        │        │                  │          │
├──┼───┼────┼────┼───┼──────┼─────┼────┼─────────┼─────┤
│ 26 │０九二│九十三年│同上    │己○○│搖頭丸八顆  │搖頭丸一顆│一次    │同上              │同上偵卷第│
│    │七六八│三月二十│        │林佩純│Ｋ他命四瓶  │三百元計二│        │                  │一五五頁  │
│    │二九五│五日二十│        │      │大麻六支    │千四百元Ｋ│        │                  │          │
│    │九號電│三時四十│        │      │            │他命一瓶七│        │                  │          │
│    │話使用│二分許  │        │      │            │百元計二千│        │                  │          │
│    │人    │        │        │      │            │四百元大麻│        │                  │          │
│    │      │        │        │      │            │一支一百五│        │                  │          │
│    │      │        │        │      │            │十元計六百│        │                  │          │
│    │      │        │        │      │            │元總計五千│        │                  │          │
│    │      │        │        │      │            │四百元    │        │                  │          │
├──┼───┼────┼────┼───┼──────┼─────┼────┼─────────┼─────┤
│ 27 │０九三│九十三年│台中市青│己○○│大麻十二支  │每支一百五│一次    │同上              │同上偵卷第│
│    │一四五│三月二十│海路某處│林佩純│            │十元計一千│        │                  │一五九頁  │
│    │二四九│六日二十│        │      │            │八百元    │        │                  │          │
│    │二號電│時五十九│        │      │            │          │        │                  │          │
│    │話使用│分許及二│        │      │            │          │        │                  │          │
│    │人    │十一時三│        │      │            │          │        │                  │          │
│    │      │分許    │        │      │            │          │        │                  │          │
├──┼───┼────┼────┼───┼──────┼─────┼────┼─────────┼─────┤
│ 28 │０九五│九十三年│同上四川│己○○│搖頭丸十顆  │搖頭丸每顆│一次    │同上              │同上偵卷第│
│    │八三三│三月二十│路與四川│林佩純│Ｋ他命十瓶  │三百元共三│        │                  │一五九頁  │
│    │二七二│六日二十│三街口  │      │大麻二十支  │千元Ｋ他命│        │                  │          │
│    │六號電│時五十九│        │      │            │每瓶七百元│        │                  │          │
│    │話使用│分許    │        │      │            │共七千元大│        │                  │          │
│    │人    │        │        │      │            │麻每支一百│        │                  │          │
│    │      │        │        │      │            │五十元共三│        │                  │          │
│    │      │        │        │      │            │千元總一萬│        │                  │          │
│    │      │        │        │      │            │三千元    │        │                  │          │
├──┼───┼────┼────┼───┼──────┼─────┼────┼─────────┼─────┤
│ 29 │０九二│九十三年│台中市某│己○○│Ｋ他命五瓶  │Ｋ他命每瓶│一次    │同上              │同上      │
│    │三一二│三月二十│陽光蕃茄│林佩純│大麻一支    │七百元計三│        │                  │          │
│    │四六三│六日二十│店      │      │            │千五百元大│        │                  │          │
│    │二號電│二時二十│        │      │            │麻一支一百│        │                  │          │
│    │話使用│一分許  │        │      │            │五十元總三│        │                  │          │
│    │人    │        │        │      │            │千六百五十│        │                  │          │
│    │      │        │        │      │            │元        │        │                  │          │
├──┼───┼────┼────┼───┼──────┼─────┼────┼─────────┼─────┤
│ 30 │０九二│九十三年│同上    │己○○│搖頭丸二顆  │搖頭丸每顆│一次    │同上              │同上偵卷第│
│    │三一六│三月二十│        │林佩純│Ｋ他命一瓶  │三百元計六│        │                  │一六０頁  │
│    │０一九│七日零時│        │      │大麻二支    │百元Ｋ他命│        │                  │          │
│    │九號電│四十九分│        │      │            │一瓶七百元│        │                  │          │
│    │話使用│許      │        │      │            │大麻一支一│        │                  │          │
│    │人    │        │        │      │            │百五十元計│        │                  │          │
│    │      │        │        │      │            │三百元總一│        │                  │          │
│    │      │        │        │      │            │千六百元  │        │                  │          │
├──┼───┼────┼────┼───┼──────┼─────┼────┼─────────┼─────┤
│ 31 │０九二│九十三年│台中市某│己○○│搖頭丸二顆  │搖頭丸每顆│一次    │同上              │同上偵卷第│
│    │三一七│三月三十│春檳榔攤│林佩純│大麻二支    │三百元共六│        │                  │一六九頁  │
│    │六三三│一日十六│對面    │      │            │百元大麻每│        │                  │          │
│    │二號電│時四十分│        │      │            │支一百五十│        │                  │          │
│    │話使用│許      │        │      │            │元共三百元│        │                  │          │
│    │人    │        │        │      │            │總共九百元│        │                  │          │
├──┼───┼────┼────┼───┼──────┼─────┼────┼─────────┼─────┤
│ 32 │０九三│九十三年│台中市某│己○○│Ｋ他命一瓶  │Ｋ他命一瓶│一次    │同上              │同上卷第一│
│    │八八四│四月一日│檳榔攤  │林佩純│大麻一支    │七百元大麻│        │                  │七０頁    │
│    │一三０│十一時五│        │      │            │一支一百五│        │                  │          │
│    │０號電│十一分許│        │      │            │十元總共八│        │                  │          │
│    │話使用│        │        │      │            │百五十元  │        │                  │          │
│    │人    │        │        │      │            │          │        │                  │          │
└──┴───┴────┴────┴───┴──────┴─────┴────┴─────────┴─────┘
附表二
┌─┬──────┬──────┬───┬──────┬─────┬───────────────────┐
│編│ 扣押物品清 │ 外觀及重量 │ 外觀 │ 鑑驗前淨重 │ 驗餘淨重 │       所含毒品成分                   │
│號│ 單所載品名 │            │      │            │          │                                      │
├─┼──────┼──────┼───┼──────┼─────┼───────────────────┤
│1 │搖頭丸      │其內有五種型│黃色圓│拾貳點玖零公│拾貳點柒│1.第二級毒品ＭＤＭＡ（3,4-亞甲基雙氧甲│
│  │            │態，含外包裝│錠，表│克          │公克      │  基安非他命）                        │
│  │            │袋總毛重陸│面印有│            │          │2.微量第二級毒品ＭＤＡ（3,4-亞甲基雙氧│
│  │            │點貳柒公克，│「69」│            │          │  安非他命）                          │
│  │            │鑑驗前總淨重│字樣  │            │          │3.第二級毒品ＭＤＥＡ（3,4-亞甲基雙氧- │
│  │            │伍點柒伍公│      │            │          │  Ｎ-乙基安非他命）                   │
│  │            │克，驗餘總淨├───┼──────┼─────┼───────────────────┤
│  │            │重伍壹點零貳│綠色圓│拾貳點壹肆公│拾壹點伍柒│1.第二級毒品ＭＤＭＡ（3,4-亞甲基雙氧甲│
│  │            │公克        │錠，表│克          │公克      │  基安非他命）                        │
│  │            │            │面印有│            │          │2.微量第二級毒品ＭＤＡ（3,4-亞甲基雙氧│
│  │            │            │打勾圖│            │          │  安非他命）                          │
│  │            │            │樣    │            │          │3.微量第二級毒品ＭＤＥＡ（3,4-亞甲基雙│
│  │            │            │      │            │          │  氧-Ｎ-乙基安非他命）                │
│  │            │            ├───┼──────┼─────┼───────────────────┤
│  │            │            │紅色圓│拾壹點壹玖公│拾點陸公│1.第二級毒品ＭＤＭＡ（3,4-亞甲基雙氧甲│
│  │            │            │錠，表│克          │克        │  基安非他命）                        │
│  │            │            │面印有│            │          │2.微量第二級毒品ＭＤＡ（3,4-亞甲基雙氧│
│  │            │            │特殊圖│            │          │  安非他命）                          │
│  │            │            │樣    │            │          │3.微量第二級毒品ＭＤＥＡ（3,4-亞甲基雙│
│  │            │            │      │            │          │  氧-Ｎ-乙基安非他命）                │
│  │            │            ├───┼──────┼─────┼───────────────────┤
│  │            │            │褐色圓│拾點貳貳公│拾貳點陸玖│1.第二級毒品ＭＤＭＡ（3,4-亞甲基雙氧甲│
│  │            │            │錠，表│克          │公克      │  基安非他命）                        │
│  │            │            │面印有│            │          │2.微量第二級毒品ＭＤＡ（3,4-亞甲基雙氧│
│  │            │            │皇冠圖│            │          │  安非他命）                          │
│  │            │            │樣    │            │          │3.微量第二級毒品ＭＤＥＡ（3,4-亞甲基雙│
│  │            │            │      │            │          │  氧-Ｎ-乙基安非他命）                │
│  │            │            ├───┼──────┼─────┼───────────────────┤
│  │            │            │藍綠色│肆點零公克│點柒陸公│1.第二級毒品ＭＤＭＡ（3,4-亞甲基雙氧甲│
│  │            │            │圓錠，│            │克        │  基安非他命）                        │
│  │            │            │表面印│            │          │2.微量第二級毒品ＭＤＡ（3,4-亞甲基雙氧│
│  │            │            │有特殊│            │          │  安非他命）                          │
│  │            │            │圖樣  │            │          │3.微量第二級毒品ＭＤＥＡ（3,4-亞甲基雙│
│  │            │            │      │            │          │  氧-Ｎ-乙基安非他命）                │
├─┼──────┼──────┼───┼──────┼─────┼───────────────────┤
│2 │大麻        │煙草壹包，淨│（無）│（無）      │（無）    │第二級毒品大麻                        │
│  │            │重零點柒公│      │            │          │                                      │
│  │            │克，空包裝重│      │            │          │                                      │
│  │            │零點肆陸公克│      │            │          │                                      │
└─┴──────┴──────┴───┴──────┴─────┴───────────────────┘
┌─┬──────┬──────┬───┬──────┬─────┬───────────────────┐
│3 │大麻煙      │煙捲壹壹伍支│（無）│（無）      │（無）    │第二級毒品大麻                        │
│  │            │，淨重肆點│      │            │          │                                      │
│  │            │捌公克，空│      │            │          │                                      │
│  │            │包裝重拾點壹│      │            │          │                                      │
│  │            │伍公克      │      │            │          │                                      │
├─┼──────┼──────┼───┼──────┼─────┼───────────────────┤
│4 │Ｋ他命      │內裝白色粉末│（無）│伍捌點柒肆公│伍捌點陸捌│第三級毒品愷他命（Ketamine，Ｋ他命）  │
│  │            │之塑膠瓶柒拾│      │克          │公克      │                                      │
│  │            │肆瓶，含外包│      │            │          │                                      │
│  │            │裝總毛重壹伍│      │            │          │                                      │
│  │            │柒點壹壹公克│      │            │          │                                      │
├─┼──────┼──────┼───┼──────┼─────┼───────────────────┤
│5 │ＭＤＭＡ    │藥錠貳顆，淨│（無）│（無）      │（無）    │第二級毒品ＭＤＭＡ                    │
│  │快樂丸      │重零點伍公│      │            │          │                                      │
│  │（原審九十三│克          │      │            │          │                                      │
│  │年度訴字第七│            │      │            │          │                                      │
│  │四二號扣案物│            │      │            │          │                                      │
│  │）          │            │      │            │          │                                      │
├─┼──────┼──────┼───┼──────┼─────┼───────────────────┤
│6 │Ｋ他命      │內裝白色粉末│（無）│（無）      │（無）    │第三級毒品愷他命（Ketamine，Ｋ他命）  │
│  │（原審九十三│之塑膠瓶壹瓶│      │            │          │                                      │
│  │年度訴字第七│，淨重零點捌│      │            │          │                                      │
│  │四二號扣案物│公克，包裝│      │            │          │                                      │
│  │）          │重壹點壹柒公│      │            │          │                                      │
│  │            │克          │      │            │          │                                      │
└─┴──────┴──────┴───┴──────┴─────┴───────────────────┘
                                                      Ｆ


司法院資訊處製作；財團法人民間司法改革基金會備份。
